ACORDAO-COMPLETO-2433384

ACÓRDÃO DE RELAÇÃO

ACÓRDÃO DE RELAÇÃO 11100/2020 ATA 35/2020 - SEGUNDA CÂMARA

Acórdão 11100/2020-TCU-Segunda Câmara
Trata-se de ato de concessão de aposentadoria à Valéria Christina Fuxreiter Valente, no cargo de Analista Judiciário do Tribunal Superior do Trabalho - TST, o qual foi apreciado mediante o Acórdão 1467/2020-TCU-Segunda Câmara, no sentido de ser considerado ilegal, negando-lhe registro, bem como determinando ao órgão fazer cessar o pagamento da parcela indevida relativa à "opção" e emitir novo ato livre das irregularidades.
Mediante o Acórdão 9222/2020-TCU-Segunda Câmara, esta Corte conheceu de pedido de reexame interposto pela interessada, negando-lhe provimento, e determinou à Secretaria de Fiscalização de Pessoal - Sefip que encaminhasse à Advocacia Geral da União (AGU) e à Conjur as informações necessárias ao acompanhamento do Processo Judicial 1041687-08.2019-4.01.0000.
Nesta oportunidade, Valéria Christina Fuxreiter Valente apresenta peça inominada (peça 30) mediante a qual solicita o sobrestamento do julgamento de sua aposentadoria até o deslinde dos Processos Judiciais 1035883-44.2019.4.01.3400 e 1041687-08.2019-4.01.0000, em que se consignou suspender a aplicação do entendimento firmado no Acórdão 1599/2019-TCU-Plenário, utilizado como fundamento no Acórdão 9222/2020-TCU-Segunda Câmara, proferido nestes autos, em sede de pedido de reexame.
Considerando que já houve interposição de pedido de reexame, apreciado pelo referido Acórdão 9222/2020-TCU-Segunda Câmara; 
considerando que a peça em referência não visa objetivamente à reforma da deliberação proferida no acórdão original, não aponta os fundamentos de uma eventual impugnação da decisão, tampouco se nomina como recurso;
considerando que falta ao expediente em questão os requisitos fundamentais para ser recebido como recurso e que sua admissão poderia acarretar prejuízo à parte, uma vez que o princípio da consumação impossibilitaria a apresentação de um novo recurso, caso ainda cabível;
considerando a proposta uníssona da Secretaria de Recursos - Serur;
os ministros do Tribunal de Contas da União, reunidos em sessão de 2ª Câmara, ACORDAM, por unanimidade, de acordo com os pareceres emitidos nos autos e com fundamento no art. 48, parágrafo único, da Resolução-TCU 259/2014, em receber a peça como mera petição e dar ciência à interessada desta deliberação.
1. Processo TC-Processo 030.633/2019-2 (APOSENTADORIA) 
1.1. Classe de Assunto: I.
1.2. Interessada: Valéria Christina Fuxreiter Valente (CPF XXX.592.541-XX) .
1.3. Unidade: Tribunal Superior do Trabalho.
1.4. Relatora: ministra Ana Arraes.
1.5. Representante do Ministério Público: procuradora-geral Cristina Machado da Costa e Silva.
1.6. Relator da deliberação recorrida: ministro Augusto Nardes.
1.7. Unidades Técnicas: Secretaria de Recursos (Serur) .
1.8. Representação legal: Marlucio Lustosa Bonfim (OAB/DF 16.619) .
1.9. Determinações/Recomendações/Orientações: não há.

Segunda Câmara

Tribunal Superior do Trabalho.

Valéria Christina Fuxreiter Valente (CPF XXX.592.541-XX).

ANA ARRAES

ministro Augusto Nardes.

Marlucio Lustosa Bonfim (OAB/DF 16.619).

Procuradora-geral Cristina Machado da Costa e Silva.

APOSENTADORIA (APOS)

Secretaria de Recursos (Serur).